臺灣彰化地方法院刑事判決　　　　　　　　　　　　　　九十四年度訴字第四五號
　　公　訴　人　臺灣彰化地方法院檢察署檢察官
　　被　　　告　甲○○
右列被告因違反毒品危害防制條例案件，經檢察官提起公訴（九十三年度毒偵字第四
七九二號），及移送併辦（九十四年度毒偵字第一三五、一一一一號），被告於本院
準備程序中就被訴事實為有罪之陳述，經本院裁定依簡式審判程序審理，判決如左：
    主  文
甲○○連續施用第一級毒品，累犯，處有期徒刑壹年肆月。
扣案之第一級毒品海洛因壹包（毛重零點參公克）沒收銷燬之、注射針筒壹支及原供
盛裝第一級毒品海洛因空塑膠袋壹個均沒收。
    事  實
一、甲○○前因施用第一、二級毒品案件，經本院於民國八十八年十二月二十九日，
    以八十八年度訴字第六五九號各判處有期徒刑九月、七月，並定應執行刑為有期
    徒刑一年三月，嗣經上訴臺灣高等法院台中分院，於八十九年四月十八日因撤回
    上訴而告確定；另於九十年十一月二十三日，亦因施用第一、二級毒品案件，經
    本院以九十年度訴緝字第二十二號各判處有期徒刑一年、九月，並定應執行刑為
    有期徒刑一年六月確定，二案經接續執行，而於九十二年十月二十三日獲假釋出
    獄，九十三年五月十六日假釋期滿未經撤銷而視為執行完畢。又其曾因施用第二
    級毒品案件，經裁定送觀察、勒戒後，認無繼續施用毒品之傾向，由臺灣彰化地
    方法院檢察署檢察官於八十七年十二月十六日，以八十七年度偵字第一０五四六
    號為不起訴處分確定，復因施用第一、二級毒品案件，經本院以八十八年度毒聲
    字第三三０一號裁定送觀察、勒戒後，認有繼續施用毒品之傾向，經檢察官提起
    公訴（嗣經本院以八十八年度訴字第六五九號判決後，撤回上訴而告確定），並
    經本院裁定令入戒治處所，施以強制戒治一年，戒治滿三個月後，成效經評定合
    格，而由本院裁定停止戒治，所餘戒治期間付保護管束，惟其於保護管束期間，
    又再度施用毒品，除經檢察官提起公訴外（嗣經本院於九十年十一月二十三日以
    九十年度訴緝字第二十二號判刑確定），並撤銷前開停止戒治，再命入戒治處所
    施以強制戒治，並於九十年十月二十二日執行完畢釋放。詎其仍不知悔改，於前
    開強制戒治處分執行完畢釋放後五年內，基於施用第一級毒品海洛因之概括犯意
    ，自九十三年八月間某日起至九十四年三月二十三日晚間某時止，在其位於彰化
    縣彰化市○○里○○路○段十一號住處，以將海洛因摻水後再以針筒注射之方式
    ，連續施用第一級毒品海洛因多次，三至四天施用一次。嗣於九十三年十月十五
    日二十三時二十分許，在彰化縣芬園鄉○○村○○路○段九十三巷永清宮前，因
    係毒品行方不明人口，經警帶回後採尿送驗，結果呈嗎啡陽性反應；同年十一月
    二日十七時五十分許，警方持本院核發之搜索票搜索彰化縣彰化市○○路○段二
    三一號時，因同時在場，並發覺其手臂有針筒注射痕跡，經甲○○同意後，採其
    尿液送驗，結果呈嗎啡陽性反應；九十四年二月二十二日十二時十分許，警方前
    往其上址住處搜索，查獲其所有之第一級毒品海洛因一包（毛重０˙三公克）、
    原供盛裝第一級毒品海洛因之空塑膠袋一個及已使用之注射針筒一支，經採其尿
    液送驗，結果呈嗎啡陽性反應；又甲○○經檢察官起訴後，經合法傳喚無正當理
    由不到場，復拘提無著，本院乃依法對其發布通緝，並於九十四年三月二十五日
    十三時許，在彰化縣彰化市○○路○段十一號前為警緝獲，同日經本院裁定羈押
    於臺灣彰化看守所時，經該所予以採尿送驗，結果其尿液中鴉片類呈陽性反應。
二、案經南投縣警察局草屯分局報請臺灣彰化地方法院檢察署檢察官偵查起訴及移送
    併辦。
    理  由
一、右開事實，業據被告甲○○於本院審理時坦承不諱，且被告於九十三年十月十五
    日、同年十一月二日、九十四年二月二十二日為警查獲或經其同意後採集之尿液
    ，分送詮昕科技股份有限公司、南投縣衛生局及彰化縣衛生局檢驗結果，均呈嗎
    啡陽性反應，此有詮昕科技股份有限公司、南投縣衛生局及彰化縣衛生局分別於
    九十三年十月二十七日、同年十一月十五日、九十四年三月七日分別出具之濫用
    藥物尿液檢驗報告、尿液檢驗單及煙毒尿液檢驗成績書各一紙暨彰化縣警察局列
    管毒品人口尿液檢體採收紀錄表、南投縣警察局草屯分局尿液採驗編號清冊及被
    告手臂照片、彰化縣警察局彰化分局委託檢驗尿液代號與真實姓名對照認證單等
    附卷可稽，再被告於九十四年三月二十五日為警緝獲到案後，同日羈押於臺灣彰
    化看守所，經該所予以採尿送驗，檢驗結果其尿液鴉片類呈陽性反應，亦有臺灣
    彰化看守所檢體採收紀錄表及中山醫學大學附設醫院藥物濫用檢測中心尿液篩檢
    檢驗報告各一紙在卷可參；此外，復有被告所有之第一級毒品海洛因一包（毛重
    ０˙三公克）及供施用海洛因之注射針筒一支、原供盛裝第一級毒品海洛因之空
    塑膠袋一個等扣案可佐，被告自白核與事實相符。又被告前曾因施用第二級毒品
    案件，經裁定送觀察、勒戒後，認無繼續施用毒品之傾向，由臺灣彰化地方法院
    檢察署檢察官於八十七年十二月十六日，以八十七年度偵字第一０五四六號為不
    起訴處分確定，復因施用第一、二級毒品案件，經本院以八十八年度毒聲字第三
    三０一號裁定送觀察、勒戒後，認有繼續施用毒品之傾向，經檢察官提起公訴（
    嗣經本院以八十八年度訴字第六五九號判決後，撤回上訴而告確定），並經本院
    裁定令入戒治處所，施以強制戒治一年，戒治滿三個月後，成效經評定合格，而
    由本院裁定停止戒治，所餘戒治期間付保護管束，詎其於保護管束期間，又再度
    施用毒品，除經檢察官提起公訴外（嗣經本院於九十年十一月二十三日以九十年
    度訴緝字第二十二號判刑確定），並撤銷前開停止戒治，再命入戒治處所施以強
    制戒治，並於九十年十月二十二日執行完畢釋放等情，有臺灣彰化地方法院檢察
    署刑案資料查註紀錄表及臺灣高等法院被告前案紀錄表各一份附卷可據，被告於
    上述強制戒治處分執行完畢釋放後，五年內再施用第一級毒品，本件事證明確，
    被告右揭犯行，洵堪認定，應予依法論科。
二、核被告所為，係犯毒品危害防制條例第十條第一項之施用第一級毒品罪。被告於
    施用前後持有第一級毒品海洛因之低度行為，為施用之高度行為所吸收，不另論
    罪。被告先後多次施用第一級毒品之犯行，時間緊接，顯係基於概括之犯意，而
    觸犯構成要件相同之罪名，應依連續犯論以一罪，並加重其刑。又被告除九十三
    年十月三十一日中午十二時許該次施用第一級毒品海洛因以外之犯行（含九十四
    年度毒偵字第一三五、一一一一號移送併辦部分），雖均未經起訴，然因與已起
    訴且經論罪部分，具連續犯之裁判上一罪關係，為起訴效力所及，基於審判不可
    分，本院自應併予審理，附此敘明。又查被告前因施用第一、二級毒品案件，經
    本院於八十八年十二月二十九日，以八十八年度訴字第六五九號各判處有期徒刑
    九月、七月，並定應執行刑為有期徒刑一年三月，嗣經上訴臺灣高等法院台中分
    院，於八十九年四月十八日因撤回上訴而告確定，另於九十年十一月二十三日，
    亦因施用第一、二級毒品案件，經本院以九十年度訴緝字第二十二號各判處有期
    徒刑一年、九月，並定應執行刑為有期徒刑一年六月確定，二案經接續執行，而
    於九十二年十月二十三日獲假釋出獄，九十三年五月十六日假釋期滿未經撤銷而
    視為執行完畢乙情，有前揭臺灣彰化地方法院檢察署刑案資料查註紀錄表及臺灣
    高等法院被告前案紀錄表在卷可佐，被告受此有期徒刑執行完畢後，五年以內再
    犯有期徒刑以上之罪，應依累犯規定遞加重其刑。爰審酌被告之品行、犯罪之動
    機、目的、施用毒品係自戕身心，且曾因多次施用毒品而送觀察勒戒或強制戒治
    處分，猶不知悔改，未能戒除毒癮，竟又再度施用第一級毒品，顯乏禁絕毒害之
    決心暨其犯後尚知坦承犯行等一切情狀，量處如主文所示之刑，以示懲儆。查獲
    之第一級毒品海洛因一包（毛重０˙三公克），應依毒品危害防制條例第十八條
    第一項前段沒收銷燬之，另扣案之原供盛裝第一級毒品海洛因之空塑膠袋一個及
    業經使用之注射針筒一支，為屬被告所有，並供其施用海洛因所用之物，已據被
    告供明在卷，併依法為沒收之宣告。
據上論斷，應依刑事訴訟法第二百七十三條之一第一項、第二百九十九條第一項前段
，毒品危害防制條例第十條第一項、第十八條第一項前段，刑法第十一條前段、第五
十六條、第四十七條、第三十八條第一項第二款，判決如主文。
本案經檢察官賴志盛到庭執行職務。
中      華      民      國      九十四      年    四    月    二十七    日
                                臺灣彰化地方法院刑事第二庭
                                    法      官  王  義  閔
右正本證明與原本無異。
如不服本判決，應於判決送達後十日內，向本院提出上訴狀( 須附繕本 )。
                                    法院書記官  詹  國  立
中      華      民      國      九十四      年    四    月    二十七    日
毒品危害防制條例第十條
施用第一級毒品者，處六月以上五年以下有期徒刑。
施用第二級毒品者，處三年以下有期徒刑。
